【裁判字號】    89,訴,163
【裁判日期】    890714
【裁判案由】    公共危險等
【裁判全文】
臺灣新竹地方法院刑事判決                          八十九年度訴字第一六三號
    公  訴  人  臺灣新竹地方法院檢察署檢察官
    被      告  乙○○
    指定辯護人  本院公設辯護人林建和
右列被告因竊盜等案件，經檢察官提起公訴（八十九年度偵字第五八二號、第六八八
號、第七九三號），本院判決如左：
    主  文
乙○○連續竊盜，累犯，處有期徒刑伍月。
被訴公共危險部分無罪。
    事  實
一、乙○○前有數次違反麻醉藥品管理條例前科，於民國八十二間因違反麻醉藥品管
    理條例案件，經本院判處有期徒刑四月、五年六月，經定執行刑為五年八月，於
    八十四年六月間假釋交付保護管束，於八十五年間又犯違反麻醉藥品管理條例案
    件，經撤銷上開案件之假釋執行殘刑，又於八十八年十二月七日假釋出獄，現仍
    在假釋交付保護管束期間（此部分未構成累犯），期間於民國八十五年間因違反
    麻醉藥品管理條例案件，經本院判處有期徒刑六月，於八十六年四月二十八日執
    行完畢，猶不知警惕，復基於意圖為自己不法所有之概括犯意，而為下列行為：
（一）八十九年一月二十日中午十二時四十五初許在新竹縣關西鎮○○里○○路八八
      號前，趁傅春梅所有由傅戴景妹使用中之車號ＲＸＳ－八五二號機車停放該處
      ，鑰匙插於車上無人看守之際，竟以該鑰匙打開機車鎖，尚未發動而以徒手牽
      離竊取得手後，旋為傅戴景妹、蔡媛暖發現制止後，始棄車逃逸；
（二）又於八十九年一月二十一日下午四時許，乘大門未鎖，遂以徒推開鐵門，侵入
      新竹縣新埔鎮內立里六鄰五五號丁○○所有之住宅內（侵入住宅未據告訴），
      進入住宅隔鄰丁○○所有之雞舍，以徒手竊取土雞一隻得手後，在雞舍內燃燒
      報紙，致延燒搭建雞舍之三合板、木板等物（毀損部分未據告訴），旋為丁○○發現而報警處理；
（三）復於八十九年一月二十九日上午十一時十八分許，在新竹縣關西鎮○○里○○
      路二二七號丙○○○所經營之商店內，竊取汽水一瓶，得手後取自住處飲用完
      畢。嗣經丙○○○報警查獲。
二、案經新竹縣警察局新埔分局報告臺灣新竹地方法院檢察官偵查起訴。
    理  由
壹、有罪部分：
一、訊據被告乙○○，坦認有侵入丁○○住處並竊取丙○○○商店內之汽水，惟否認
    有竊取丁○○之土雞及傅戴景妹之機車，且均辯稱：伊為上述行為時有吸食強力
    膠，頭腦不清楚，不知有作何事云云。惟查右揭事實，業據被告於警訊及檢察官
    偵查中（八十九年度偵字七九三號第四頁反面、偵字第五八二號卷第四頁反面、
    第三十六頁反面、第三十七頁），及本院八十九年五月十日、同年五月二十五日
    訊問時坦白承認，互核與被害人傅戴景妹、丁○○、丙○○○於警訊、本院八十
    九年五月十日訊問時所指被害情節相符，證人蔡媛暖於警訊證述明確，此外，復
    有現場照片七幀、贓物認領保管收據一紙在卷可憑。被告乙○○於竊取傅戴景妹
    機車經傅戴景妹、蔡媛暖發現制止後，尚知棄車逃逸之事實，業據證人傅戴景妹
    、蔡媛暖於警訊時證述在卷；竊取丙○○○汽水時，雖有吸食強力膠，然經丙○○○發現制止後，非但逃離現場返家飲用，且亦知該空瓶得回收而交予其母等情
    ，除據被告自承外，亦據被害人丙○○○於警訊、本院訊問時證述在卷；另竊取
    丁○○土雞時，被告均知悉其作何事、燒何物，精神狀態良好，亦據承辦警員甲○○及被害人丁○○於本院審理時證述在卷；足見被告於為上述行為時，對於外
    界事物之判斷能力，較普通人之平均程度，並無顯然減退之情形，顯見被告所辯
    吸食強力膠後精神恍惚，非故意竊取云云，不足採信，事證明確，犯行堪以認定
    ，應依法論科。
二、核被告乙○○所為上開第（一）、（二）、（三）部分犯行，係犯刑法第三百二
    十條第一項之竊盜罪，被告三次竊盜犯行，時間緊接，方法相同，觸犯構成要件
    相同之罪名，顯係基於概括犯意為之，依連續犯規定論以竊盜一罪，並加重其刑
    ，被告於民國八十五年間因違反麻醉藥品管理條例案件，經本院判處有期徒刑六
    月，於八十六年四月二十八日執行完畢，有台灣高等法院被告全國前案紀錄表可
    按，其受有期徒刑之執行完畢，五年以內再犯有期徒刑以上之罪，為累犯，依法
    加重其刑。爰審酌被告前有數次麻醉藥品管理條例前科，現仍在假釋期間，有台
    灣高等法院被告全國前案紀錄表可按，素行不佳，此次犯行次數及犯案之手段、
    危害之程度等一切情狀，量處如主文所示之刑。
貳、無罪部分：
一、公訴意旨略以：被告乙○○於八十九年一月二十一日下午，在新竹縣新埔鎮內立
    里六鄰丁○○之雞舍內，燃燒紙張起火而燒燬該雞舍之屋頂，使失其遮風避雨之
    功用，而生公共危險，因認被告涉有刑法第一百七十五條第一項之公共危險罪嫌
    。
二、本件公訴人認被告涉有公共危險犯行，係以被害人丁○○之指述、卷附現場照片
    、及被告之自白為論據。訊據被告亦坦認有以其所有之打火機點火燒燃紙張，並
    有延燒該雞舍等語。
三、惟按犯罪事實應依證據認定之，無證據不得推定其犯罪事實。又不能證明犯罪者
    ，應諭知無罪之判決。刑事訴訟法第一百五十四條、第三百零一條第一項、第一
    百五十六條第二項分別定有明文。又按刑法第一百七十五條第一項之規定之須放
    火燒燬他人所有之物，致生公共危險，為構成要件，而所謂「燒燬」係指火力燃
    燒，喪失物之效用而言，必須其物喪失主要效用，始得謂為放火既遂（最高法院
    七十六年台字上字第八二○三號判決參照）；又所謂公共危險，祇須有發生實害
    之蓋然性為已足，此項蓋然性之有無，應基於經驗法則，而為客觀之判斷（最高
    法院七十二年台上字第二五三二號判決參照）。經查，本件遭燃燒之雞舍僅天花
    板部分木頭、三合板遭焚燒，其整體結構並未燒燬，仍可使用之事實，業據被害
    人丁○○於本院審理時陳明在卷，並有現場照片附偵查卷可憑，且就現場照片觀
    之，雞舍之遮風蔽雨效用亦未有何喪失之情形，就客觀情形觀之，顯未達燒燬之
    狀況。又該雞舍距被害人住宅約相距二公尺餘，中間相隔一片竹林，客觀上亦不
    致立即延燒丁○○之住宅，亦有丁○○所繪之現場圖及現場照片九幀在卷可參，
    是否足生公共危險已足生疑？況就現場照片觀之，僅雞舍屋頂之三合板、麻布袋
    部分燃燒，足見當時火勢尚小亦無延燒之可能，並無發生實害之蓋然性，是被告
    放火所燒者亦不足生共危險至明；揆諸首開說明意旨，應認被告所為尚不構成刑
    法第一百七十五條第一項之罪責，其行為應屬不罰，自應為無罪之諭知。
三、據上論斷，應依刑事訴訟法第二百九十九條第一項前段、第三百零一條第一項後
    段，刑法第五十六條、第三百二十條第一項、第四十七條、罰金罰鍰提高標準條
    例第一條前段，判決如主文。
本案經檢察官林李嘉到庭執行職務。
中      華      民      國    八十九    年      七      月     十四     日
                                臺灣新竹地方法院刑事第一庭
                                      法  官    滕  治  平
右正本證明與原本無異。
如不服本判決，應於送達後十日內向本院提出上訴狀（應附繕本），上訴於台灣高等
法院。
              書記官    彭  玟  源
中      華      民      國    八十九    年      七      月     十四     日
附錄：刑法第三百二十條
意圖為自己或第三人不法之所有，而竊取他人之動產者，為竊盜罪，處五年以下有期
徒刑、拘役或五百元以下罰金。
意圖為自己或第三人不法之利益，而竊佔他人之不動產者，依前項之規定處斷。
前二項之未遂犯罰之。


司法院資訊處製作；財團法人民間司法改革基金會備份。
